# 求助陈版资产收购的集中化测试

提问人：niutiaotiao 时间：2020-11-10 09:58:00
企业会计准则 13 号解释：业务收购的定义已更新，判断非同一控制下企业合并中取得的组合是否构成业务，也可选择采用集中度测试。若如果购买方取得的总资产的公允价值几乎相当于其中某一单独可辨认资产或一组类似可辨认资产的公允价值的，则该组合通过集中度测试，应判断为不构成业务。 请教陈版 实物中这个几乎相当是否有下限比例啊？有没有案例可以参考目前最低可接受的比例呢，感谢！

回答人：chenyiwei
没有具体的定量标准。在实务中“集中度测试”一般是针对“单一资产实体”的收购。虽然给出了集中度测试的计算公式，但实务中一般无需进行复杂准确的计算就可以得出是否满足集中度测试条件的结论。